【裁判字號】    90,易,3652
【裁判日期】    901212
【裁判案由】    家庭暴力防治法
【裁判全文】
臺灣高雄地方法院刑事判決                          九十年度易字第三六五二號
    公  訴  人  臺灣高雄地方法院檢察署檢察官
    被      告  乙○○
右列被告因違反家庭暴力防治法案件，經檢察官提起公訴（九十年度偵字第一四八一
六號），本院判決如左：
    主  文
乙○○違反法院依家庭暴力防治法第十三條所為之禁止實施家庭暴力行為，及遠離被
害人住所之裁定，處有期徒刑參月，如易科罰金，以參佰元折算壹日。
    事  實
一、乙○○係丙○○之子，二人間具有家庭暴力防治法第三條第三款所規定之家庭成
    員關係，因乙○○曾對丙○○實施身體上不法侵害之傷害行為，經丙○○向台灣
    高雄地方法院聲請核發民事通常保護令，業經台灣高雄地方法院於民國九十年一
    月四日，核發九十年度家護字第一０二七號民事通常保護令裁定：「乙○○不得
    對丙○○實施身體或精神上不法侵害之行為，應最少遠離丙○○住居所即高雄市
    三民區○○○路一六四巷二弄三號至少一百公尺。」，該通常保護令之有效期間
    為一年。詎乙○○竟基於違反前揭通常保護令之故意，於九十年七月十四日七時
    許，至高雄市三民區○○○路一六四巷二弄三號丙○○住處，辱罵丙○○三字經
    （未據提出告訴），並與其弟甲○○發生爭吵，以此對丙○○實施精神上不法侵
    害，及違反前述應遠離丙○○住所規定等違反保護令之行為，嗣經丙○○報警處
    理而當場查獲。
二、案經高雄市政府警察局三民第一分局報告台灣高雄地方法院檢察署檢察官偵查起
    訴。
    理  由
一、訊據被告乙○○固坦承有於右揭時地至被害人丙○○前揭住處之事實，惟矢口否
    認有何右揭違反保護令之犯行，辯稱：係因伊母親丁○○告知其回去拿信，伊始
    返家，且案發當日伊並未辱罵父親丙○○，亦未與弟弟甲○○爭吵云云。惟查，
    右揭事實，業據證人即被害人丙○○於警訊及本院審理中、在場證人即被告之弟
    甲○○於警訊及本院審理中及被告之母丁○○於警訊中均證述甚詳，且互核均相
    符，而證人丙○○、丁○○及甲○○，分別係被告之父母親及二弟，均屬至親，
    衡情自無任意設詞攀誣被告之理，是被告前述未辱罵父親丙○○，亦未與弟弟甲○○爭吵云云等辯解，僅係事後卸責之詞，不足採信。另被告雖供稱：係因其母
    丁○○告知其回去拿信，伊始返家云云，惟證人丁○○於警訊中並未提及此事，
    且證人丁○○於警訊中亦證稱：被告並未通知伊欲返家等語，是被告前述所辯已
    難採信，況前揭台灣高雄地方法院九十年度家護字第一０二七號民事通常保護令
    裁定，已明確規定被告應最少遠離被害人丙○○前述住處一百公尺，被告亦自承
    有收到前揭民事通常保護令裁定，是被告已明知此規定，卻仍違反規定而進入被
    害人丙○○之住處，其主觀上已有違反保護令之故意甚明，此外，復有台灣高雄
    地方法院九十年度家護字第一０二七號民事通常保護令裁定及高雄市政府警察局
    三民第一分局保護令執行紀錄表各一份在卷可憑，是綜上所述，被告前述所辯，
    均係卸責之詞，不足採信，其有右揭違反保護令之犯行，均應堪認定。
二、核被告所為前揭辱罵被害人犯行部分，係犯家庭暴力防治法第五十條第一款之違
    反保護令罪，另違反應最少遠離被害人住所一百公尺規定之犯行部分，則係犯家
    庭暴力防治法第五十條第四款之違反保護令罪。就被告所為前揭辱罵被害人部分
    犯行，公訴意旨誤認被告係犯家庭暴力防治法第五十條第二款之違反保護令罪，
    尚有未洽，惟其基本事實同一，本院自應予以審理，並變更起訴法條。另被告亦
    犯有家庭暴力防治法第五十條第四款之違反保護令罪，且此部分之犯罪事實，公
    訴人已於起訴書犯罪事實欄中載明，雖公訴人於論罪法條欄中漏引被告另犯有家
    庭暴力防治法第五十條第四款之違反保護令罪，惟應認已為起訴效力所及，併此
    敘明。爰審酌被告前已經本院裁定應遵守保護令，卻仍犯下本件犯行，顯見被告
    無視於司法機關之公權力，且犯後猶飾詞卸責，可見被告並無悔意，及其犯罪之
    方式與其他一切情狀，量處如主文所示之刑，並諭知易科罰金之折算標準。
據上論斷，應依刑事訴訟法第二百九十九條第一項前段、第三百條，家庭暴力防治法
第五十條第一款、第四款，刑法第十一條前段、第四十一條第一項，罰金罰鍰提高標
準條例第二條，判決如主文。
本案經檢察官陳永章到庭執行職務。
中      華      民      國      九十      年      十二    月    十二    日
                                  臺灣高雄地方法院刑事第三庭
                                          審判長法  官   涂  裕  斗
     法  官   李  淑  惠
                                                法  官   呂  憲  雄
右正本證明與原本無異。
如不服本判決，應於判決送達後十日內，向本院提出上訴狀。
                                                書記官   許  麗  珠
中      華      民      國      九十      年      十二    月    十三    日
附錄本判決論罪科刑之法條：
家庭暴力防治法第五十條第一款、第四款
違反法院依第十三條、第十五條所為之下列裁定者，為本法所稱之違反保護令罪，處
三年以下有期徒刑、拘役或科或併科新台幣十萬元以下罰金︰
一  禁止實施家庭暴力行為。
四  遠離住居所、工作場所、學校或其他特定場所。


司法院資訊處製作；財團法人民間司法改革基金會備份。
